臺灣士林地方法院刑事判決　　　　　　　 94年度易字第605號
公　訴　人　臺灣士林地方法院檢察署檢察官
被　　　告　甲○○
上列被告因違反毒品危害防制條例案件，經檢察官提起公訴（94
年度毒偵字第1170號），及移送併案審理（94年度毒偵字第1752
號），本院經訊問被告後，被告為有罪之陳述，經合議庭裁定認
本件宜由受命法官獨任進行簡式審判程序審理，並判決如下：
    主  文
甲○○連續施用第二級毒品，累犯，處有期徒刑壹年。
扣案之第二級毒品安非他命壹拾柒包（共淨重壹拾壹點伍公克）
均沒收銷燬；扣案之玻璃球吸食器壹組沒收。
    事  實
一、甲○○前因2 次施用毒品案件，先後經送觀察、勒戒後，均
    認無繼續施用毒品之傾向，分別經台灣士林地方法院檢察署
    檢察官於民國88年8 月13日以88年度偵字第5823、7650號及
    於88年11月20日以88年度毒偵字第855 號為不起訴處分確定
    。復於88年間因3 犯施用第2 級毒品案件，經依本院裁定送
    臺灣臺北戒治所施以強制戒治，刑責部分由臺灣士林地方法
    院檢察署檢察官以88年度毒偵字第1316號提起公訴，經本院
    於89年2 月22日以89年度易字第150 號判處有期徒刑6 月確
    定，嗣因戒治成效評定為合格，經本院以89年毒聲字第1267
    號裁定停止戒治，所餘期間付保護管束，並於89年7 月12日
    交付保護管束，惟甲○○旋因違反保護管束應遵守事項情節
    重大，經本院裁定撤銷停止戒治，令入戒治處所施以強制戒
    治，甫於90年6 月25日強制戒治期滿執行完畢。又因4 犯施
    用第2 級毒品安非他命、持有第1 級毒品海洛因案件，經本
    院於90年10月16日以90年度易字第626 號判決判處應執行有
    期徒刑1 年2 月確定。再因5 犯施用第2 級毒品案件，經本
    院裁定送戒治處所施以強制戒治，而刑責部分則由臺灣士林
    地方法院檢察署檢察官提起公訴，經本院於91年5 月7 日以
    91年度易字第185 號判決判處有期徒刑10月確定；強制戒治
    部分於91年11月29日裁定停止戒治，所餘期間付保護管束，
    已於92年5 月26日強制戒治期滿執行完畢。徒刑部分接續執
    行至93年9 月10日因縮短刑期假釋出監，並於93年10月22日
    縮刑期滿執行完畢。詎甲○○仍不知悔悟，於92年5 月26日
    強制戒治執行完畢釋放後5 年內，復基於施用第2 級毒品安
    非他命之概括犯意，自94年1 月23日起至94年7 月26 日 止
    ，在臺北縣八里鄉○○村○○○路15號之9 之住處，平均每
    2 天施用1 次，連續多次施用第2 級毒品安非他命，嗣於94
    年1 月30日經警依法通知其至臺北縣政府警察局蘆洲分局接
    受尿液調驗；另於94年7 月26日為警於其前揭住處執行搜索
    查獲，並扣得第2 級毒品安非他命17包（共淨重11.5公克）
    、玻璃球吸食器1 組。而前揭經警通知調驗及查獲後所採集
    之尿液檢體送驗後，結果均呈安非他命類陽性反應，始循線
    查悉上情。
二、案經臺北縣政府警察局蘆洲分局報請臺灣士林地方法院檢察
    署檢察官偵查起訴及該署檢察官移送併案審理。
    理  由
一、上揭犯罪事實業經被告甲○○於本院審理時坦承不諱，且被
    告為警先後2 次所採集之尿液檢體，經送臺灣檢驗科技股份
    有限公司先以酵素免疫分析法初步檢驗，再以氣相層析質譜
    儀法確認檢驗結果，均呈甲基安非他命陽性反應，此有臺灣
    檢驗科技股份有限公司94年3 月3 日、94年8 月12日濫用藥
    物尿液檢驗報告各1 紙在卷可稽。復有扣案之第2 級毒品安
    非他命17包（共淨重11.5公克）、玻璃球吸食器1 組扣案可
    佐。而前開扣案之第2 級毒品安非他命17包經臺北市政府警
    察局中山分局以聯勤二○四廠製造之煙毒品檢驗Ａ包試劑檢
    驗結果，呈安非他命反應，有該局初步鑑驗報告書1 份在卷
    可按，足徵被告前開施用第2 級毒品安非他命之自白與事實
    相符，堪予採信。按施用毒品經觀察、勒戒或強制戒治執行
    完畢釋放後，5 年內再犯毒品危害防制條例第10條之施用毒
    品罪者，檢察官應依法追訴，毒品危害防制條例第23條第2
    項定有明文。本件被告甲○○前因2 次施用毒品案件，先後
    經送觀察、勒戒後，均認無繼續施用毒品之傾向，分別經台
    灣士林地方法院檢察署檢察官於民國88年8 月13日以88年度
    偵字第5823、7650號及於88年11月20日以88年度毒偵字第85
    5 號為不起訴處分確定。復於88年間因施用第2 級毒品案件
    ，經依本院裁定送臺灣臺北戒治所施以強制戒治，刑責部分
    由臺灣士林地方法院檢察署檢察官以88年度毒偵字第1316號
    提起公訴，經本院於89年2 月22日以89年度易字第150 號判
    處有期徒刑6 月確定，嗣因戒治成效評定為合格，經本院以
    89年毒聲字第1267號裁定停止戒治，所餘期間付保護管束，
    並於89年7 月12日交付保護管束，惟甲○○旋因違反保護管
    束應遵守事項情節重大，經本院裁定撤銷停止戒治，令入戒
    治處所施以強制戒治，甫於90年6 月25日強制戒治期滿執行
    完畢。又因施用第2 級毒品安非他命、持有第1 級毒品海洛
    因案件，經本院於90年10月16日以90年度易字第626 號判決
    判處應執行有期徒刑1 年2 月確定。再因5 犯施用第2 級毒
    品案件，經本院裁定送戒治處所施以強制戒治，而刑責部分
    則由臺灣士林地方法院檢察署檢察官提起公訴，經本院於91
    年5 月7 日以91年度易字第185 號判決判處有期徒刑10月確
    定；強制戒治部分於91年11月29日裁定停止戒治，所餘期間
    付保護管束，已於92年5 月26日強制戒治期滿執行完畢。徒
    刑部分接續執行至93年9 月10日因縮短刑期假釋出監，並於
    93年10月22日縮刑期滿執行完畢等情，有臺灣士林地方法院
    檢察署88年度偵字第5823、7650號、88年度毒偵字第855 號
    不起訴處分書、本院89年度易字第150 號、90年度易字第62
    6 號、91年度易字第185 號刑事判決書及臺灣高等法院被告
    前案紀錄表各1 份附卷可考。從而，被告確有於強制戒治執
    行完畢釋放後，5 年以內再犯毒品危害防制條例第10條第2
    項之施用第2 級毒品犯行。故本件事證明確，被告犯行洵堪
    認定，應依法論科。
二、按安非他命為毒品危害防制條例第2 條第2 項第2 款所規定
    之第2 級毒品，核被告甲○○所為係犯毒品危害防制條例第
    10條第2 項之施用第2 級毒品罪。其施用前後持有第2 級毒
    品安非他命之低度行為為施用毒品之高度行為所吸收，不另
    論罪。又被告多次施用第2 級毒品，時間緊接，犯罪手法相
    同，並觸犯構成要件相同之罪，顯係基於概括犯意為之，為
    連續犯，應依刑法第56條規定，以一罪論，並加重其刑。另
    公訴人起訴事實雖僅敘及被告於94年1 月30日為警採尿前96
    小時內某時，施用第2 級毒品安非他命之犯行，然檢察官就
    犯罪事實之一部起訴者，其效力及於全部，被告如事實欄所
    載之其餘施用安非他命犯行，並經檢察官移送併案審理，且
    與公訴人起訴之犯罪事實既具有連續犯之裁判上一罪關係，
    依審判不可分之原則，均應為起訴效力所及，本院自應併予
    審究。末查，被告有事實欄所載之犯罪科刑及執行情形，有
    臺灣高等法院被告前案紀錄表、臺灣士林地方法院檢察署刑
    案資料查註紀錄表各1 份在卷可稽，其前受有期徒刑執行完
    畢後，5 年以內再犯本件最重本刑為有期徒刑以上之罪，為
    累犯，應依刑法第47條之規定，遞予加重其刑。爰審酌被告
    前曾有施用毒品之犯行，屢經強制戒治及判刑後，仍無法戒
    除其毒癮，竟再度涉犯本案，顯見其無戒絕之決心，其犯罪
    之動機、目的、施用毒品係戕害自身健康，施用第2 級毒品
    之頻率、次數，其所生危害，及犯罪後終能坦承犯行，尚知
    悔悟等一切情狀，量處如主文所示之刑。
三、扣案查獲之第2 級毒品安非他命17包（共淨重11.5公克），
    依法不得持有，不問屬於犯人與否，均應依毒品危害防制條
    例第18條第1 項前段之規定沒收銷燬之。扣案之玻璃球吸食
    器1 組為被告所有，且係供施用第2 級毒品安非他命之用，
    業據被告供明在卷，為被告所有供本件施用毒品犯罪所用之
    物，爰依刑法第38條第1 項第2 款規定宣告沒收之。
據上論斷，應依刑事訴訟法第273 條之1 第1 項、第299 條第1
項前段，毒品危害防制條例第10條第2 項、第18條第1 項前段，
刑法第11條、第56條、第47條、第38條第1 項第2 款，判決如主
文。
本案經檢察官邱智宏到庭執行職務。
中　　華　　民　　國　　94　　年　　10　　月　　27　　日
　　　　　　　　　刑事第七庭法　官  王俊雄
以上正本證明與原本無異。
如不服本判決，應於判決送達後10日內，向本院提出上訴狀。
                            書記官  許秋莉
中　　華　　民　　國　　94　　年　　10　　月　　28　　日
附錄本案論罪科刑法條全文
毒品危害防制條例第10條第2 項：
施用第一級毒品者，處6 月以上5 年以下有期徒刑。
施用第二級毒品者，處3 年以下有期徒刑。
毒品危害防制條例第18條第1 項前段：
查獲之第一、二級毒品及專供製造或施用第一、二級毒品之器具
，不問屬於犯人與否，均沒收銷燬之；查獲之第三、四級毒品及
製造或施用毒品之器具，無正當理由而擅自持有者，均沒入銷燬
之。但合於醫藥、研究或訓練之用者，得不予銷燬。
前項合於醫藥、研究或訓練用毒品或器具之管理辦法，由法務部
會同行政院衛生署定之。
